---
title: "進捗報告"
author: "Yutaka Kuroki"
date: "2017年12月13日"
header-includes:
  - \usepackage{bm}
output: 
  html_document:
    number_sections: true
editor_options: 
  chunk_output_type: console
---

```{r setup, include=FALSE}
knitr::opts_chunk$set(echo = FALSE,
                      cache = TRUE)
```

```{r library, include=FALSE}
library(tidyverse)
library(knitr)
library(lubridate)
```

```{r data}
data <- readRDS("E:/git/Bloomberg/data/lasso.RDS")
data.ff3 <- readRDS("E:/git/Bloomberg/data/lasso_ff3.RDS")
data.nonV <- readRDS("E:/git/Bloomberg/data/lasso_nonV.RDS")
```


# 今週やったこと

- ソースコードの書き直し（整理、tidyverse）
- GRS検定の実装
- ファクターモデルのGRS検定
- マルチ・ファクターモデルについての調査

# GRS検定

GRS検定とは、Gibbons, Shanken, Rossが考案した、資産価格モデルにおけるアノマリーの有無を確認する検定である。

## 理論

市場に$N$個の資産が存在し、$K$個のファクターによるマルチ・ファクターモデルを考えるとき、任意の資産$i$のリスク・プレミアムは次の方程式を満たす

$$
\begin{split}
&\text{E}[R_i] = \beta_{i,1}\text{E}[F_1] + \dots + \beta_{i,K}\text{E}[F_K]\\
\\
&F_k:\text{returns of the}\ k\ \text{th factor}\\
&\beta_{i,k}:\text{coefficients}
&\end{split}
$$

また、各パラメータ$\beta_{i,k}$の推定は以下の回帰式を当てはめることで行われる。

$$
\begin{split}
&R_{i,t} = \alpha_i + \beta_{i,1}F_{1,t} + \dots + \beta_{i,K}F_{K,t} + \varepsilon_{i,t}\\
\\
&F_{k,t}:\text{return of the }k\text{ th factor at }t\\
&R_{i,t}:\text{return of the }i\text{ th asset at }t\\
&\alpha_i:\text{intercept}\\
&\varepsilon_{i,t}:\text{error}
\end{split}
$$
ここで、想定したマルチ・ファクターモデルが正しいならば、APTの仮定（裁定機会が無い）より、推定された$\alpha_i$の推定値$\hat\alpha_i$は全て$0$であるべきである。

任意の時点での誤差項$\varepsilon_{1,t},\dots,\varepsilon_{i,t},\dots,\varepsilon_{N,t}$が正規分布からの独立なサンプルであることを仮定すると、有限標本であるGRS検定統計量

統計量の式

$$
\begin{split}
&\dfrac{T-N-K}{N}(1 + \text{E}[F_t]'\hat\Omega^{-1}\text{E}[F_t]')^{-1}\hat\alpha'\hat\Sigma^{-1}\hat\alpha\\
\\
&F_t = (F_{1,t},\dots,F_{K,t})'\\
&\hat\Omega = \dfrac{1}{T}\sum^T_{t=1}(F_t-\text{E}[F])(F_t-\text{E}[F])'\\
&\hat\alpha = (\hat\alpha_1,\dots,\hat\alpha_N)'\\
&\hat\Sigma = \dfrac{1}{T}\sum^T_{t=1}\hat\varepsilon_t\hat\varepsilon_t'\\
&\hat\varepsilon_t = (\hat\varepsilon_{1,t},\dots,\hat\varepsilon_{N,t})'\\
\end{split}
$$

は自由度$N,\  T-N-K$のF分布に従う。

$T$はファクター数と資産数の和$N+K$よりも大きいことが必要であるため、通常いくつかのポートフォリオを構築し、そのポートフォリオの収益に対して検定を行う。

## 結果

# 疑問

## GRS検定について

　FF3FやC4F、FF5FではGRS検定を用いてモデルの妥当性を評価している。例えばFF3Fでは、**1963年7月から1991年1月までの月次収益率**を対象にファクターモデルの推定を行っており、その検証にはGRS検定を用いている。しかし、市場の性質は時々刻々と変化していることが予想される。つまり、ある時期では$SMB$の影響が強くても、ある時期では弱く、他のファクターの影響が強いことが予想される。全期間での回帰を行い、切片ベクトル$\hat{\alpha}=0$を帰無仮説としたGRS検定は、このような市場性質の変化を考慮した時に適切であるのか、疑問を感じる。また、この帰無仮説は裁定機会が存在しないこと、つまりアノマリーの有無に着目したものである。

　本研究ではそのような市場の性質の変化に対応するため、窓の長さを3カ月間、オーバーラップを2カ月間、バックテスト期間をその先1カ月としたローリングを行った。このようにローリングを行う場合、マルチ・ファクターモデルの妥当性はどのように測るべきだろうか。また、FF3Fのような月次収益率を用いるのではなく日次データを使用した。月次収益率を用いた方が誤差$\varepsilon_i$の影響が少ないのかもしれないが、サンプルが少なくなってしまう。

- 提案：バックテスト期間における二乗誤差を見る


# 参考文献

1. Cochrane, J. (2000), "Asset Pricing"
