---
title: "sparse"
author: "Yutaka Kuroki"
date: "2017年12月14日"
output: html_document
editor_options: 
  chunk_output_type: console
---

```{r setup, include=FALSE}
knitr::opts_chunk$set(echo = FALSE,
                      eval=FALSE,
                      include=FALSE)
```

```{r library}
library(tidyverse)
library(lubridate)
library(glasso) # グラフィカルLasso
library(igraph) # プロット
library(spaceExt) # glasso with EM
library(GGally)
```

# データの準備う
```{r assets}
d.tmp <- read.csv("E:/Git/Bloomberg/data/assets.csv")
rownames(d.tmp) <- d.tmp[,1]
d <- data.frame(date = as.Date(rownames(d.tmp)[-1]),
                apply(d.tmp[,-1] %>% na.omit(), 2, function(x){diff(log(x))}))
```

```{r factors}
#factor.tmp <- read.csv("E:/Git/Bloomberg/data/factors.csv")[,-1] %>% 
#  mutate(date = as.Date(Date)) %>% 
#  dplyr::select(-Date)
factor.tmp <- read_csv("E:/Git/Bloomberg/data/factors_8.csv") %>% 
  rename(MKT = TOPIX) %>% 
  select(date,CMA, HML, MOM, RMW, SMB, MKT) %>% 
  mutate(date = as.Date(date))
```
factor.tmp %>% mutate(Size = scale(Size),Value=scale(Value), )
```{r data}
return <- d %>% 
  as_tibble() %>% 
  mutate(year = year(date),
         last_month = month(date)) %>% 
  group_by(year, last_month) %>% 
  nest() %>% 
# ローリングの窓の長さ3ヶ月。オーバーラップ2ヶ月
  mutate(lag1 = lag(data),
         lag2 = lag(data, 2),
         test = lead(data, 1)) %>%
  mutate(return = map2(lag1, data, ~rbind(.x,.y))) %>% 
  mutate(return = map2(lag2, return, ~rbind(.x,.y))) %>% 
  dplyr::select(year, last_month,return, test) %>% 
  slice(3:(n()-1))

factor <- factor.tmp %>% 
  as_tibble() %>% 
  mutate(date = as.Date(date),
         year = year(date),
         last_month = month(date)) %>%
  group_by(year,last_month) %>% 
  nest() %>% 
# ローリング
  mutate(lag1 = lag(data),
         lag2 = lag(data,2),
         test_f = lead(data,1)) %>% 
  mutate(factor = map2(lag1, data, ~rbind(.x,.y))) %>% 
  mutate(factor = map2(lag2, factor, ~rbind(.x,.y))) %>% 
  dplyr::select(year, last_month,factor,test_f) %>% 
  slice(3:(n()-1)) 

data <- return %>% 
  left_join(factor, by = c("year", "last_month")) %>% 
  mutate(test = map2(test, test_f, 
                     ~semi_join(.x, .y, by="date") %>% 
                       select(-date) %>% 
                       as.data.frame()), 
         return = map2(return, factor, ~semi_join(.x, .y, by="date")),
         factor = map2(factor, return, ~semi_join(.x, .y, by="date"))) %>% 
  mutate(zy = map2(factor, return, ~cov(.y[,-1], .x[,-1])))
```

```{r hogehoge}
hogehoge <- function(rho){
  a <- data %>% 
    mutate(glasso = map(factor,
                        ~.x %>% 
                          dplyr::select(-date) %>% 
                          cov() %>% 
                          glasso(rho=rho))) %>% 
    mutate(wi = map(glasso, ~.x$wi)) %>% 
    mutate(beta = map2(wi, zy, ~ .x %*% t(.y))) %>% 
    mutate(yhat = map2(test_f, beta, ~ as.matrix(.x[,-1]) %*% .y)) %>% 
    mutate(resid = map2(test, yhat, ~ .x - .y))
  return(a)
}
```


```{r grid search}
# gs <- tibble(rho = c(seq(0,0.2,0.025),seq(0.3,1,0.1))) %>% 
#   mutate(result = map(rho, ~hogehoge(.x))) 
# 
# saveRDS(gs, "E:/Git/Bloomberg/data/result_glasso.RDS")
gs <- read_rds("E:/Git/Bloomberg/data/result_glasso.RDS")
```

```{r plot}

best %>% select(test, yhat) %>% mutate(a = map2(test, yhat, ~ cbind(.x[,1],.y[,1]))) %>% .$a %>% .[[11]] %>% matplot(type="l")

best$factor[[1]] %>% select(-date) %>% gather(key,value) %>% group_by(key) %>% summarise(mean=mean(value),sd=sd(value)) %>% ggplot(aes(sd,mean,group=key))+geom_text(aes(label=key))
```

```{r}
gs$result[[6]]$wi %>% 
  map(~solve(.x)) %>% 
  do.call("rbind",.) %>%
  mutate(year = cor$year,
         month = cor$month)
```


```{r riskpremium}
# SSEが最も良かったrho=0.1を使用する

best <- gs %>% 
  filter(sse == min(sse)) %>% 
  select(result) %>% 
  unnest() %>% 
  select(-wi,-zy)
#best <- gs[6,] %>%
#  unnest() %>% 
#  select(-rho)
# 各期のno.1ファクターを狙った
a <- best %>% 
  mutate(ratio = map(factor,
                     ~ .x %>%
                       select(-date) %>% 
                       gather(key,value) %>% 
                       group_by(key) %>% 
                       summarise(ratio = mean(value)/sd(value)))) %>% 
  mutate(highest = map_dbl(ratio, 
                       ~ which(.x$ratio == max(.x$ratio)))) %>% 
  mutate(top100 = map2(beta,highest,
                       ~ .x[.y,] %>% 
                         sort(decreasing=TRUE) %>%
                         head(30) %>% 
                         names())) %>% 
  mutate(ret.port = map2_dbl(test, top100,
                       ~ .x %>% 
                         select(one_of(.y)) %>% 
                         apply(2,function(x) exp(sum(x))) %>% 
                         mean()))

# 各ファクターへの係数top30
a <- best %>% 
  mutate(CMA = map(beta,
                     ~ .x[1,] %>% 
                       sort(decreasing=TRUE) %>% 
                       head(100) %>% 
                       names()),
         HML = map(beta,
                     ~ .x[2,] %>% 
                       sort(decreasing=TRUE) %>% 
                       head(100) %>% 
                       names()),
         MOM = map(beta,
                     ~ .x[3,] %>% 
                       sort(decreasing=TRUE) %>% 
                       head(100) %>% 
                       names()),
         RMW = map(beta,
                     ~ .x[4,] %>% 
                       sort(decreasing=TRUE) %>% 
                       head(100) %>% 
                       names()),
         SMB = map(beta,
                     ~ .x[5,] %>% 
                       sort(decreasing=TRUE) %>% 
                       head(100) %>% 
                       names()),
         MKT = map(beta,
                     ~ .x[6,] %>% 
                       sort(decreasing=TRUE) %>% 
                       head(100) %>% 
                       names())) %>% 
  mutate(ret.CMA = map2_dbl(test, CMA,
                            ~ .x %>% 
                              select(one_of(.y)) %>% 
                              apply(2, function(x) exp(sum(x))) %>% 
                              mean()),
         ret.HML = map2_dbl(test, HML,
                            ~ .x %>% 
                              select(one_of(.y)) %>% 
                              apply(2, function(x) exp(sum(x))) %>% 
                              mean()),
         ret.MOM = map2_dbl(test, MOM,
                            ~ .x %>% 
                              select(one_of(.y)) %>% 
                              apply(2, function(x) exp(sum(x))) %>% 
                              mean()),
         ret.RMW = map2_dbl(test, RMW,
                            ~ .x %>% 
                              select(one_of(.y)) %>% 
                              apply(2, function(x) exp(sum(x))) %>% 
                              mean()),
         ret.SMB = map2_dbl(test, SMB,
                            ~ .x %>% 
                              select(one_of(.y)) %>% 
                              apply(2, function(x) exp(sum(x))) %>% 
                              mean()),
         ret.MKT = map2_dbl(test, MKT,
                            ~ .x %>% 
                              select(one_of(.y)) %>% 
                              apply(2, function(x) exp(sum(x))) %>% 
                              mean())) %>% 
  select(year, last_month, starts_with("ret"), -return) %>% 
  #mutate_at(vars(starts_with("ret")), cumprod) %>% #累積のときだけ
  rbind(c(2015,1,1,1,1,1,1,1),c(2015,2,1,1,1,1,1,1),.,c(2017,5,1,1,1,1,1,1),c(2017,6,1,1,1,1,1,1)) %>% 
  mutate(year = lead(year,2),
         last_month = lead(last_month,2)) %>% 
  slice(2:(n()-2)) %>% 
  gather(key, value, -year, -last_month) %>% mutate(date = make_date(year,last_month))

cb_palette <- c("#000000", "#E69F00", "#56B4E9", "#009E73", "#F0E442", "#0072B2", "#D55E00")
a %>% 
  ggplot(aes(date, value, group=key, colour=key))+
  geom_line(size=1)+
  theme_bw()+
  scale_color_manual(values=cb_palette)

a %>% 
  ggplot(aes(key, value))+
  geom_boxplot()+
  theme_bw()
  
```

# スライドの構成

1. Introduction
    - background
    - motivation
    - purpose
2. Methods
    - factor model
    - Graphical Lasso
    - precision matrix at linear regression
3. Data
    - assets
    - factor
4. Results
    - 
5. Discussion
6. Conclusions

# lmとの比較

```{r lm}

lm.fit<- data %>% 
  mutate(lm = map2(factor, return,
                   ~ solve(t(.x %>% mutate(date=1)) %*% as.matrix(.x %>% mutate(date=1))) %*% t(.x %>% mutate(date = 1)) %*% as.matrix(.y[,-1])),
         no_intercept = map2(factor, return,
                   ~ solve(t(.x %>% select(-date)) %*% as.matrix(.x %>% select(-date))) %*% t(.x %>% select(-date)) %*% as.matrix(.y[,-1]))) %>% 
  mutate(yhat_lm = map2(lm, test_f,
                        ~as.matrix(.y %>% mutate(date=1)) %*% as.matrix(.x)),
         yhat_no_intercept = map2(no_intercept, test_f,
                        ~as.matrix(.y %>% select(-date)) %*% as.matrix(.x))) %>% 
  mutate(resid_lm = map2(test, yhat_lm,
                         ~ (.x - .y)^2),
         resid_no_intercept = map2(test, yhat_no_intercept,
                         ~ (.x - .y)^2)) %>% 
  mutate(resid = map_dbl(resid_lm, sum))
lm.fit$resid %>% sum()
gs
```


```{r compare}
lm.fit %>% 
  mutate(sse = map2_dbl(test, yhat_lm, ~(.x-.y)^2 %>% sum())) %>% select(sse) %>% sum
best %>% 
  mutate(sse = map2_dbl(test, yhat, ~(.x-.y)^2 %>% sum())) %>% select(sse) %>% sum

data %>% 
  mutate(lm = map2(factor, return,
                   ~ solve(t(.x[,-1]) %*% as.matrix(.x[,-1])) %*% t(.x[,-1]) %*% as.matrix(.y[,-1]))) %>% 
  mutate(yhat_lm = map2(lm, test_f,
                        ~as.matrix(.y[,-1]) %*% as.matrix(.x))) %>% 
  mutate(sse = map2_dbl(test, yhat_lm, ~(.x-.y)^2 %>% sum())) %>% select(sse) %>% sum()
#413.445
```

```{r}
lm.fit %>% 
  mutate(resid = map2(test, yhat_lm, ~.x-.y)) %>% select(resid) %>% unlist() %>% summary()
best %>% 
  mutate(resid = map2(test, yhat, ~.x-.y)) %>% select(resid) %>% unlist() %>% summary()
```

```{r}
lmrob(X9987.JT.Equity~.,data=data.frame(data$return[[1]][,2],data$factor[[1]][,-1])) %>% summary()

lmrob.fit <- list()
for(i in 1:nrow(data)){
  lmrob.fit[[i]] <- apply(data$return[[i]][,-1], 2, function(x) lmrob(x ~ data$factor[[i]]$CMA+
                                                                        data$factor[[i]]$HML+
                                                                        data$factor[[i]]$MOM+
                                                                        data$factor[[i]]$RMW+
                                                                        data$factor[[i]]$SMB+
                                                                        data$factor[[i]]$MKT)$coefficients)
}
lmrob.fit <- tibble(fit = lmrob.fit,
       test_f = data$test_f,
       test = data$test)


tmp <- lmrob.fit %>% 
  mutate(yhat = map2(fit, test_f,
                     ~ t(.x) %*% t(.y %>% mutate(date=1)) %>% 
                       t()),
         resid = map2(test, yhat, ~ .x-.y),
         MSE = map_dbl(resid, ~ mean(.x^2)))

```


# top100

```{r top100}
x <- best %>% 
  mutate(top100_name = map(test, 
                      ~ apply(.x, 2, function(x) exp(sum(x))) %>% 
                        sort(decreasing=TRUE) %>% 
                        head(30) %>% 
                        names())) %>% 
  mutate(top100 = map2(beta, top100_name,
                       ~ .x %>% 
                         as.data.frame() %>% 
                         select(one_of(.y)))) %>% 
  mutate(under = map2(beta, top100_name,
                       ~ .x %>% 
                         as.data.frame() %>% 
                         select(-one_of(.y)))) 

x$top100[[1]] %>% t() %>% pairs(col="blue")

x[1,] %>% 
  select(top100, under) %>% 
  unnest() %>% 
  gather(key, value) %>% 
  mutate(index = rep(1:6, n()/6)) %>% 
```

# Figures

```{r factors}
factor.tmp %>% 
  mutate(date = as.Date(date)) %>% 
  gather(key,value,-date) %>% 
  
  ggplot(aes(date,value,group=key))+
  geom_line(size=0.2)+
  scale_x_date(date_label="%Y")+
  facet_wrap(~key)+
  theme_bw()+
  theme(strip.background = element_rect(fill="aquamarine"))
```


```{r factors_cor}
pm <- ggpairs(
    factor.tmp[, c(2,3,4,5,6,7)],
    upper = list(continuous = wrap("cor", colour="black", size = 5),
                 combo = "box_no_facet", discrete = "facetbar", na = "na"),
    diag = list(continuous = wrap("barDiag", fill="skyblue", colour="blue", size=0.3), discrete = "barDiag", na = "naDiag"),
    lower = list(continuous = wrap("points",size=0.1), combo = "dot_no_facet")
)
pm <- pm +
  theme_bw()+
  theme(strip.background = element_rect(fill="aquamarine"),
        strip.text = element_text(face = "bold", size=rel(1)))

p_(pm)
```


```{r FF5_cor}
library(GRS.test)
data(data)
pm <- ggpairs(
    data[1:342,] %>% select(CMA, HML, MOM, RMW, SMB, MKT = RM_RF),
    upper = list(continuous = wrap("cor", colour="black", size = 5),
                 combo = "box_no_facet", discrete = "facetbar", na = "na"),
    diag = list(continuous = wrap("barDiag", fill="skyblue", colour="blue", size=0.3), discrete = "barDiag", na = "naDiag"),
    lower = list(continuous = wrap("points",size=0.1), combo = "dot_no_facet")
)
pm <- pm +
  theme_bw()+
  theme(strip.background = element_rect(fill="aquamarine"),
        strip.text = element_text(face = "bold", size=rel(1)))

pm
```

```{r}
cor <- factor.tmp %>% 
  mutate(year = year(date), month = month(date)) %>%
  group_by(year,month) %>% 
  nest() %>%
  mutate(cor = map(data, ~.x %>% select(-date) %>% 
                     cor() %>%
                     as.data.frame() %>%
                     rownames_to_column %>%  
                     gather(key, value, -rowname) %>% 
                     filter(value != 1))) %>% select(year,month, cor)%>% 
  unnest() 
%>% 
  mutate(date = make_datetime(year,month)) %>%
  ggplot(aes(date, value,group=rowname,colour = key))+
  geom_line()+facet_grid(key~rowname)
```

```{r gridsearch}

gs %>% 
  ggplot(aes(rho, sse)) +
  geom_line(size=1)+
  theme_bw()+
  scale_x_continuous(breaks=seq(0,1,0.1))+
  labs(y="SSE")+
  geom_hline(yintercept = min(gs$sse), size = 1.2, colour="red", linetype="dashed")+
  annotate("text",label="SSE=386.1207", x=0.8,y=min(gs$sse)+4, size=5)+
  geom_vline(xintercept = 0.125, size=1.2, colour="blue", linetype="dashed")+
  annotate("text", label="rho=0.125", x=0.2, y=490., size=5)


```

# winner loser

```{r}
wl <- gs$result[[6]] %>% 
  mutate(test.ret = map(test,
                        ~ apply(.x,2,function(x) exp(sum(x))))) %>% 
  mutate(winner = map(test.ret, 
                      ~ .x %>% 
                        sort(decreasing = TRUE) %>% 
                        head(100) %>% 
                        names()),
         loser = map(test.ret,
                     ~ .x %>% 
                       sort() %>% 
                       head(100) %>% 
                       names())) %>% 
  mutate(winner = map2(beta, winner,
                       ~ .x %>% 
                         as_tibble() %>% 
                         select(one_of(.y)) %>% 
                         mutate(factor = colnames(factor.tmp[,-1])) %>% 
                         gather(ticker, value, -factor)),
         loser = map2(beta, loser,
                      ~ .x %>% 
                        as_tibble() %>% 
                        select(one_of(.y)) %>% 
                        mutate(factor = colnames(factor.tmp[,-1])) %>% 
                        gather(ticker,value,-factor))) %>% 
  select(winner, loser)

wl <- wl %>% 
  gather(key, value) %>% 
  unnest() 
wl%>% 
  mutate(ticker = rep(1:(n()/6),each=6) )%>% 
  spread(factor, value) %>% 
  select(-ticker) %>% 
  ggpairs(aes(colour=key))+
  theme_bw()

ggpairs(
    wl,
    upper = list(continuous = wrap("cor", colour="black", size = 5),
                 combo = "box_no_facet", discrete = "facetbar", na = "na"),
    diag = list(continuous = wrap("barDiag", fill="skyblue", colour="blue", size=0.3), discrete = "barDiag", na = "naDiag"),
    lower = list(continuous = wrap("points",size=0.1), combo = "dot_no_facet")
)
```


```{r}
tmp <- proc.time
x <- 
proc.time() - tmp
```

```{r}
x <- best$glasso[[1]]$wi
rownames(x) <- c("CMA",  "HML",  "MOM",  "RMW" , "SMB",  "MKT")
colnames(x) <- c("CMA",  "HML",  "MOM",  "RMW" , "SMB",  "MKT")
(abs(x) > 0.000001) %>% 
  graph.adjacency(mode="undirected", diag=FALSE) %>% 
  plot()
y <- best$glasso[[1]]$w
rownames(y) <- c("CMA",  "HML",  "MOM",  "RMW" , "SMB",  "MKT")
colnames(y) <- c("CMA",  "HML",  "MOM",  "RMW" , "SMB",  "MKT")
(abs(y) > 0.000001) %>% 
  graph.adjacency(mode="undirected", diag=FALSE) %>% 
  plot()
```



# 実験1

ベータの合計top100のポートフォリオ
lowest100 よりもいい
```{r}
best %>% 
  mutate(sum_beta_top100 = map(beta, 
                               ~ apply(.x,2,sum) %>% 
                                 sort(decreasing = TRUE) %>% 
                                 head(100) %>% 
                                 names())) %>% 
  mutate(ret.port = map2_dbl(test, sum_beta_top100,
                         ~ select(.x, one_of(.y)) %>% 
                           apply(2, function(x) exp(sum(x))) %>% 
                           mean())) %>% 
  select(ret.port) %>% 
  cumprod() %>%
  ts.plot()
  
```


# 実験2

```{r}
resid <- best %>% 
  mutate(resid_top100 = map(resid,
                            ~apply(.x, 2, function(x) exp(sum(x))) %>% 
                              sort(decreasing = TRUE) %>% 
                              head(100) %>% 
                              names())) %>% 
  mutate(ret.port = map2_dbl(test, resid_top100,
                         ~ select(.x, one_of(.y)) %>% 
                           apply(2, function(x) exp(sum(x))) %>% 
                           mean())) %>% 
  select(ret.port) %>% 
  cumprod() %>%
  ts.plot()
```

best$test %>%map(~ apply(.x, 2, function(x) exp(sum(x))) %>% mean()) %>% unlist() %>% cumprod()


# 
```{r}
a <- data.frame(rho = gs$rho)
for(i in 1:17) {
  a$value[i] <- mean(unlist(map(gs$result[[i]]$resid, ~ mean(as.matrix(.x)^2, na.rm=TRUE))))
  }

a %>% 
  ggplot(aes(rho, value))+
  geom_vline(xintercept=0.125, colour = "red", size=1, linetype="dashed")+
  geom_hline(yintercept=min(a$value), colour="red", size=1, linetype="dashed")+
  geom_line(size=1)+
  geom_hline(yintercept = 0.0004312, colour = "gray", size=0.8)+
  geom_hline(yintercept = 0.0004245, colour = "gray", size=0.8)+
  geom_hline(yintercept = 0.0004171, colour = "gray", size=0.8)+
  annotate("text",label="切片なし重回帰", x=0.75,y=0.000423, size=4)+
  annotate("text",label="線形重回帰", x=0.7,y=0.000433, size=4)+
  annotate("text",label="ロバスト線形回帰", x=0.8,y=0.000416, size=4)+
  theme_bw()
```


```{r}
tmp <- list()
tmp <- gs$result
tmp2 <- list()
for(i in 1:nrow(gs)){
tmp2[[i]] <- tmp[[i]] %>% 
  mutate(yhat = map2(factor, beta,
                     ~ as.matrix(.x[,-1]) %*% .y)) %>% 
  mutate(resid = map2(return, yhat,
                      ~.x[,-1] - .y)) %>% 
  mutate(MSE = map_dbl(resid,
                   ~ mean(.x^2))) %>% 
  .$MSE %>% 
  mean()
}

tmp2

tmp2$MSE %>% mean()

    mutate(wi = map(glasso, ~.x$wi)) %>% 
    mutate(beta = map2(wi, zy, ~ .x %*% t(.y))) %>% 
    mutate(yhat = map2(test_f, beta, ~ as.matrix(.x[,-1]) %*% .y)) %>% 
    mutate(resid = map2(test, yhat, ~ .x - .y))
  return(a)
```

## MKT以外のbeta 合計0以上

```{r}
tmp <- gs$result[[6]] %>% 
  mutate(posi = map(beta,
                      ~ .x[-6,] %>% 
                        as_tibble() %>% 
                        mutate(factor = c("CMA", "HML", "MOM", "RMW", "SMB")) %>% 
                        gather(key, value, -factor) %>% 
                        group_by(key) %>% 
                        summarise(value = sum(value)) %>% 
                        filter(value > 0) %>% 
                        .$key),
         nega = map(beta,
                      ~ .x[-6,] %>% 
                        as_tibble() %>% 
                        mutate(factor = c("CMA", "HML", "MOM", "RMW", "SMB")) %>% 
                        gather(key, value, -factor) %>% 
                        group_by(key) %>% 
                        summarise(value = sum(value)) %>% 
                        filter(value < 0) %>% 
                        .$key))  

tmp %>% 
  mutate(perform_posi = map2_dbl(test, posi,
              ~ .x %>% select(one_of(.y)) %>% 
                           apply(2, function(x) exp(sum(x))) %>% 
                           mean()),
         perform_nega = map2_dbl(test, nega,
              ~ .x %>% select(one_of(.y)) %>% 
                           apply(2, function(x) exp(sum(x))) %>% 
                           mean())) %>% 
  mutate(date = make_date(year,last_month)) %>% 
  ggplot(aes(date))+
  geom_line(aes(y=cumprod(perform_posi)), colour = "black", size=0.8)+
  geom_line(aes(y=cumprod(perform_nega)), colour="black", size=0.8, linetype="dashed")+
  theme_bw()+
  labs(x = "date", y = "performance")
```

